ROGER CÉSAR

Engenheiro de Software Jr-Frontend

+55 65 992693812

✓ rogercsar@outlook.com

Q Cuiabá-MT, 78051-420

https://roger-cesar.netlify.app

SKILLS

- Web Design
- Design Thinking
- HTML5/CSS3
- Javascript
- ReactJS/React Native
- MySQL
- Project Management Tools
- Strong Communication
- Git/Github

EDUCAÇÃO

ANÁLISE E DESENVOLVIMENTO DE SISTEMAS

Unopar

2014 - 2023

ENGENHARIA DA COMPUTAÇÃO

Instituto Federal de Mato Grosso **Atualmente**

DESENVOLVIMENTO DE SOFTWARE

Freecode Camp

Atualmente

DESENVOLVIMENTO DE SOFTWARE

Harvard University

Atualmente

RESUMO

Como um desenvolvedor frontend júnior, tive experiências com amplas tecnologias que me deram base para desenvolver vários aplicativos da web escaláveis e de alto desempenho, otimizados para velocidade, eficiência e, não abrindo mão do olhar apurado para o design e a importância de criar interfaces visualmente atraentes e que melhorem a experiência do usuário.

EXPERIÊNCIAS

ANALISTA DE SUPORTE

AIO Soluções

-φ-

06/2021 - 12/2021

- Administrador de banco de dados e web developer
- Atendimento e suporte técnico aos usuários de softwares instalados pela empresa, solucionando problemas relatados para garantir o bom desempenho dos programas.

ESTAGIÁRIO DE DESENVOLVIMENTO

Malai Manso Resort

07/2019 - 02/2020

- Desenvolvimento de aplicações para comunicação interna dos setores do resort.
- Prestação de serviço remoto, valorizando a comunicação e a transparência a fim de entregar um serviço de excelência.

ESTAGIÁRIO DE TI

Universidade Federal de Mato Grosso

02/2017 - 10/2018

- Responsável por todo setor de infraestrutura e desenvolvimento das áreas relacionadas à tecnologia da informação do blobo de Arquitetura e Engenharia da Universidade.
- Definição de planos metas e cronogramas de atividades, a fim de concluir os projetos dentro do prazo.

IDIOMAS

ENGLISH - B2: INTERMEDIATE

PORTUGUÊS: NATIVO